【裁判字號】    85,台上,807
【裁判日期】    850214
【裁判案由】    偽造文書
【裁判全文】
最高法院刑事判決                                八十五年度台上字第八○七號
    上   訴   人  台灣高等法院高雄分院檢察署檢察官
    被        告  乙○○
    上訴人即被告  甲○○
右上訴人等因被告等偽造文書案件，不服台灣高等法院高雄分院中華民國八十四年七
月四日第二審更審判決（八十三年度上更(一)字第二七七號，起訴案號：台灣高雄地方
法院檢察署八十年度偵字第一○七九九、一七八五○、一七八五一號），提起上訴，
本院判決如左：
    主  文
原判決關於乙○○部分撤銷，發回台灣高等法院高雄分院。
其他上訴駁回。
    理  由
一關於發回部分
本件原判決對被告乙○○部分撤銷第一審判決改判，論處共同行使偽造私文書，足以
生損害於他人罪刑，固非無見，惟刑事訴訟法第七十三條規定「傳喚在監獄或看守所
之被告，應通知該監所長官」。又刑事訴訟法第三百七十一條所規定被告經合法傳喚
無正當理由不到庭者，得不待其陳述逕行判決，亦應以合法傳喚為前提，原審於受理
被告偽造文書案上訴後，雖定期於民國八十四年六月二十七日上午九時四十分審理，
但被告另因涉嫌詐欺案，經檢察官於八十四年五月八日羈押於台灣屏東看守所，並於
同年七月七日移送台灣屏東監獄竹田分監執行，有台灣高等法院高雄分院檢察署函附
之刑案資料紀錄表及電話紀錄附卷可稽，原審審判期日之傳票雖送達其住所地由其妻
蘇秀玉代收，該項送達仍難認為合法，且未經提訊即不待被告陳述逕行判決，其踐行
之訴訟程序自與規定不合，檢察官上訴意旨執以指摘，非無理由，應認有發回更審之
原因。本件既經發回，被告另涉嫌向王華、龐耀雄、李玉釵詐欺及偽造高浙寧為連
帶保證人向高雄汽車公司詐購小客車部分，公訴人起訴認與已判處罪刑部分有連續或
牽連關係，在裁判上為一罪，併予發回。
二關於駁回部分
查第三審上訴書狀，應述上訴之理由，其未述者，得於提起上訴後十日內補提理
由書於原審法院，已逾上述期間，而於第三審法院未判決前仍未提出上訴理由書狀者
，第三審法院應以判決駁回之，刑事訴訟法第三百八十二條第一項、第三百九十五條
後段規定甚明。本件上訴人甲○○因偽造文書案件，不服原審判決，於民國八十四年
八月四日提起上訴，並未述理由，迄今逾期已久，於本院未判決前仍未提出，依上
開規定其上訴自非合法，均予駁回。
據上論結，應依刑事訴訟法第三百九十七條、第四百零一條、第三百九十五條後段，
判決如主文。
中      華      民      國    八十五    年      二      月     十四     日
                              最高法院刑事第四庭
                                  審判長法官  莊  來  成
                                        法官  王  德  雲
                                        法官  謝  俊  雄
                                        法官  林  永  茂
                                        法官  白  文  漳
      右正本證明與原本無異
                                              書  記  官
中      華      民      國    八十五    年      二      月    二十六    日


司法院資訊處製作；財團法人民間司法改革基金會備份。
